【裁判字號】    89,小上,99
【裁判日期】    891031
【裁判案由】    給付管理費
【裁判全文】
臺灣臺中地方法院民事裁定  八十九年度小上字第九九號
    上  訴  人    綠野山鄉管理委員會
    法定代理人    林峻甫
    被 上 訴人    甲○○
右當事人間請求給付管理費事件，上訴人對於中華民國八十九年八月二十八日本院台
中簡易庭八十九年度中小字第一二七號第一審判決提起上訴，本院裁定如左：
    主      文
上訴駁回。
第二審訴訟費用新台幣壹仟壹佰陸拾壹元由上訴人負擔。
    理      由
一、本件上訴意旨略以：原審判決認上訴人就被上訴人於民國八十八年二月間至同年
    十月間曾利用社區公共設施一事，未能舉證證明，惟關於該部分，被上訴人曾於
    九二一大地震期間至社區內避難，且日後倘被上訴人欲通行，上訴人亦無法拒絕
    ，故不能以被上訴人現將門戶更改以逃避管理費，即謂其無使用私設巷道及公共
    設施可言。另關於公共設施之設置占用國有地一事，住戶並不清楚其內情，而曾
    出資整建維修其上之公共設施，迄第三人向國有財產局檢舉，住戶才知情，然現
    已申購國有地中，且被上訴人於遷入後，均同意並繳交三期管理費，其對公共設
    施屬於國有地並無疑問。又本社區原忠冠巷二號、四號、六號、八號為「同一案
    建築基地」，且本社區建築當時均使用同一私有道路而申請得建築執照，是本件
    究有無公寓大廈管理條例施行細則第十三條第三款所稱之「共同設施之使用與管
    理具有整體不可分割之地區」，即有探究餘地，台南地區與本案相同之社區，台
    南地院之判決係採肯定見解。乃原審判決竟均漏未審酌及交代，其判決顯有不備
    理由，而有違背法令之處，為此，依法提起上訴云云。
二、按對於小額程序之第一審裁判上訴，非以其違背法令為理由，不得為之，民事訴
    訟法第四百三十六條之二十四第二項定有明文，故對於小額程序之第一審判決上
    訴，非主張原判決違背法令以為上訴理由，即屬不應准許，自應認為不合法而駁
    回之（最高法院二十六年鄂上字第二三六號判例參照）。查本件上訴人對於原審
    判決提起第二審上訴，無非係以：原判決雖認本件並不符合公寓大廈管理條例施
    行細則第十三條第三款所稱之「共同設施之使用與管理具有整體不可分割之地區
    」，而為上訴人敗訴之判決，惟就兩造所在社區原忠冠巷二號、四號、六號、八
    號為「同一案建築基地」，且社區建築當時均使用同一私有道路而申請得建築執
    照，加以被上訴人遷入社區後，曾同意繳交三期管理費，顯見被上訴人對公共設
    施屬於國有地並無疑問等前述情事漏未審酌及交代，顯有判決不備理由之違背法
    令情形云云為其上訴理由。惟因小額事件之上訴程序，依民事訴訟法第四百三十
    六條之三十二第二項之規定，並未準用同法第四百六十九條第六款之規定，亦即
    不以判決不備理由或理由矛盾之違背法令規定，作為上訴第二審之理由。故而，
    上訴人遽以原判決不備理由提起本件上訴，揆之上開規定及說明，於法自難謂有
    據，應認本件上訴為不合法，而予駁回上訴。
三、據上結論，本件上訴為不合法，依民事訴訟法第四百三十六條之三十二第二項、
    第四百四十四條第一項、第九十五條、第七十八條，裁定如主文。
中      華      民      國    八十九    年      十      月    三十一    日
                                        臺灣臺中地方法院民事第四庭
~B審判長法官  王  銘
~B法      官  周靜秀
~B法      官  吳美蒼
不得上訴。
中      華      民      國    八十九    年    十一      月      三      日
~B法院書記官  王茵茵


司法院資訊處製作；財團法人民間司法改革基金會備份。
